臺灣高等法院刑事判決
109年度上訴字第4643號
上訴人  臺灣新北地方檢察署檢察官
被  告  張克群
                
              
                (於法務部○○○○○○○執行)         
上列上訴人因被告違反毒品危害防制條例案件，不服臺灣新北地
方法院109年度審訴字第1674號，中華民國109年11月6日第一審
判決（起訴案號：臺灣新北地方檢察署109年度毒偵字第4314號
）提起上訴，判決如下：
    主  文
上訴駁回。
    理  由
一、起訴程式違背規定，應諭知不受理判決，並得不經言詞辯論
    為之，刑事訴訟法第303條第1款、第307條明文規定。
二、公訴意旨略以：被告張克群基於施用第一級毒品海洛因、第
    二級毒品甲基安非他命犯意，民國109年4月26日晚間某時許
    ，在桃園市不詳網咖，同時施用海洛因及甲基安非他命。當
    日23時55分許，經警在臺北市大同區環河北路2段與敦煌路
    口查獲，並扣得海洛因1包（淨重0.0560公克、驗餘淨重0.0
    553公克）、甲基安非他命1包（淨重0.8030公克、驗餘淨重
    0.8028公克）及甲基安非他命吸食器1組，採集之尿液送驗
    ，結果呈安非他命、甲基安非他命、嗎啡及可待因陽性反應
    。因認被告涉犯毒品危害防制條例第10條第1項、第2 項施
    用第一、二級毒品罪嫌。
三、原判決意旨略以：被告因施用毒品案件，經附命完成戒癮治
    療緩起訴處分，期間自107年4月17日至108年10月16日止；
    因於緩起訴期內，107年8月22日、同年月23日故意犯有期徒
    刑以上施用第二級毒品及運輸第二級毒品罪嫌，經提起公訴
    ，緩起訴處分於108年3月8日經註記「履行未完成」，並於
    同年月22日撤銷緩起訴處分，聲請以簡易判決處刑，而未完
    成戒癮治療。檢察官起訴本案犯行，於109年8月10日毒品危
    害防制條例第20條、第23條修正施行之後才繫屬原審，程序
    違背法律規定，不經言詞辯論，直接判決公訴不受理。
四、上訴意旨略以：依實務見解，經檢察官附命完成戒癮治療之
    緩起訴處分確定，即認已接受等同觀察、勒戒處分。原審為
    不受理判決，容有違誤。
五、被告前次之緩起訴處分「履行未完成」已經原判決詳細審認
    ，並無等同於觀察、勒戒或強制戒治執行完畢之法律效果。
    被告既未曾受「觀察、勒戒或強制戒治」處遇，自無從適用
    毒品危害防制條例第23條第2項規定追訴處罰。檢察官直接
    提起公訴，自屬起訴程序違背規定。原審不經言詞辯論，諭
    知不受理判決，核無違誤。上訴無理由，不經言詞辯論，判
    決駁回。
據上論斷，依刑事訴訟法第368條、第372條，判決如主文。
中　　華　　民　　國　　109 　年　　12　　月　　31　　日
    　　　　　　　　　刑事第二庭審判長法　官  周盈文
      　　　　　　　　　　　　　　　  法　官  錢建榮
                　　　　　　　　　　　法　官  郭豫珍
以上正本證明與原本無異。
如不服本判決，應於收受送達後20日內向本院提出上訴書狀，其
未敘述上訴之理由者並得於提起上訴後20日內向本院補提理由書
（均須按他造當事人之人數附繕本）「切勿逕送上級法院」。
                                      書記官  葉書豪
中　　華　　民　　國　　109 　年　　12　　月　　31　　日